臺灣臺中地方法院刑事判決
110年度訴字第284號
公  訴  人  臺灣臺中地方檢察署檢察官
被      告  姚文明


上列被告因傷害等案件，經檢察官提起公訴（109年度偵字第337
32號），本院判決如下：
    主    文
甲○○犯傷害罪，處拘役伍拾伍日，如易科罰金，以新臺幣壹仟元
折算壹日；又犯恐嚇危害安全罪，處拘役貳拾日，如易科罰金，
以新臺幣壹仟元折算壹日。應執行拘役柒拾日，如易科罰金，以
新臺幣壹仟元折算壹日。
    犯罪事實
一、甲○○與乙○○均在位於臺中市大里區光正路134巷141弄附近相
    鄰之農地耕作，乙○○於民國109年7月27日4時許，在上址農
    地灌溉作物，因灌溉用之水龍頭接合處脫落，致水漫淹至甲○○種植南瓜之農地，嗣甲○○於同日7時許前往上址農地，發
    現其農地遭水漫淹後，認為係乙○○故意造成而心生不滿，竟
    基於傷害之犯意，徒手將乙○○撂倒在地，並跨坐於乙○○之腹
    部，再徒手毆打乙○○之胸部，致乙○○受有胸壁及下背鈍挫傷
    等傷害。嗣經在場之丙○○阻止後，甲○○於離去時另基於恐嚇
    危害安全之犯意，向乙○○恫稱：「限你今晚之前給我弄好，
    不然我見你一次就打一次」等加害身體之事恐嚇乙○○，致乙○○心生畏懼，足生危害於安全。
二、案經乙○○告訴並訴由臺中市政府警察局霧峰分局報告臺灣臺
    中地方檢察署檢察官偵查起訴。
    理    由
一、證據能力部分：
    按被告以外之人於審判外之陳述，雖不符刑事訴訟法第159
    條之1至同條之4之規定，而經當事人於審判程序同意作為證
    據，法院審酌該言詞陳述或書面陳述作成時之情況，認為適
    當者，亦得為證據；當事人、代理人或辯護人於法院調查證
    據時，知有同法第159條第1項不得為證據之情形，而未於言
    詞辯論終結前聲明異議者，視為有前項之同意，刑事訴訟法
    第159條之5定有明文。查本判決以下所引用各項證據資料中
    屬於被告甲○○以外之人於審判外陳述之傳聞證據部分，被告
    及檢察官於本院審理中均同意有證據能力（見本院110年度
    訴字第284號卷【下稱本院卷】第47、106至109頁），且被
    告及檢察官於調查證據時，已知其內容及性質，皆未於言詞
    辯論終結前聲明異議，本院審酌上開證據取得過程並無瑕疵
    ，與本案待證事實間復具有相當關聯性，亦無證明力明顯過
    低之情，認為以之作為本案證據核屬適當，依前揭規定，應
    有證據能力；又以下所引用各項非供述證據部分，經查並無
    違反法定程序取得之情，依刑事訴訟法第158條之4規定反面
    解釋，亦應有證據能力。
二、認定犯罪事實所憑之證據及理由：
    訊據被告矢口否認有何傷害及恐嚇危害安全犯行，辯稱：案
    發時我只有與告訴人乙○○發生口角爭執，但沒有出手毆打他
    ，我要過去的時候，告訴人自己就先倒地，我是要去拉他起
    來，但因為我的腳之前有受過傷，支撐力不足，被反作用力
    拉下去，所以我才會坐在告訴人的肚子上，且我只有向告訴
    人表示：「限你今晚之前給我弄好」，並沒有說：「不然我
    見你一次就打一次」云云。經查： 
　㈠被告與告訴人均在位於臺中市大里區光正路134巷141弄附近
    相鄰之農地耕作，告訴人於109年7月27日4時許，在上址農
    地灌溉作物，因灌溉用之水龍頭接合處脫落，致水漫淹至被
    告種植南瓜之農地，嗣被告於同日7時許前往上址農地，發
    現其農地遭水漫淹後，認為係告訴人故意造成而心生不滿，
    雙方因而發生口角糾紛，被告並向告訴人表示：「限你今晚
    之前給我弄好」等語等情，為被告所不否認（見本院卷第47
    、48頁），核與證人即告訴人於警詢及偵查中之證述情節（
    見臺灣臺中地方檢察署109年度偵字第33732號卷【下稱偵卷
    】第19至25、61、62頁）、證人即案發時之目擊者丙○○於警
    詢、偵查及本院審理中之證述情節（見偵卷第27至29、60、
    61頁及本院卷第101至106頁）均相符合，並有本院勘驗筆錄
    1份（見本院卷第70至75頁）在卷可稽，是此部分事實，首
    堪認定。
　㈡證人即告訴人於警詢中證稱：案發時被告認為是我故意破壞
    農地的水龍頭開關，使他農地的農作物淹到水，所以心生不
    滿，被告因而將我撂倒在地上，接著跨坐在我身上，並出手
    毆打我，且他毆打完我之後，還對著我說： 「幹，敢打人
    只有我一個，給我弄好，不然我見你一次打你一次」等語（
    見偵卷第19至22頁）、於偵查中具結證稱：案發時被告質問
    我為何破壞他的水龍頭，我有向被告道歉，但他仍一直罵，
    突然間被告就跑向我將我撂倒在地，我因此背部著地，接著
    被告就坐在我的肚子上，並用拳頭朝著我的胸部捶打，毆打
    完我之後，他還跟我說：「幹，敢打人的僅有我一人，你把
    水龍頭修好，不然看你一次打你一次」等語（見偵卷第61、
    62頁）；證人丙○○於警詢中證稱：案發時告訴人蹲在旁邊跟
    我講話，被告以為告訴人破壞他農地的水龍頭，導致他農田
    裡的南瓜淹死，被告就怒罵告訴人，並衝過來徒手毆打告訴
    人的胸部，告訴人跌倒後，被告就蹲坐在告訴人的腹部等語
    （見偵卷第27至29頁）、於偵查中具結證稱：案發時被告先
    針對他的農作物淹水死光的事情辱罵告訴人後，接著被告就
    下機車跑向田裡，然後我回頭就看到被告坐在告訴人的肚子
    上，並用拳頭毆打告訴人的胸部，我趕緊過去將被告拉開，
    然後被告就對告訴人說：「限你一天把水龍頭修好，不然見
    你一次打你一次」等語（見偵卷第60、61頁）、於本院審理
    中具結證稱：案發時告訴人剛好來跟我說話，被告看到告訴
    人就對他罵髒話，接著被告就從圍籬那邊的門進來，然後我
    轉頭過去看時，告訴人是呈現倒下躺平的狀態，且被告坐在
    告訴人的肚子上，並用手毆打告訴人，我就趕緊過去一直要
    把被告拉起來，被告起來後要離開前，就對告訴人說：「水
    龍頭要在一天內修好，不然看到一次就打一次」等語（見本
    院卷第101至106頁），由上可知，證人即告訴人與丙○○就本
    案事發過程之前後證述內容均相吻合，且互核一致，並無明
    顯齟齬、矛盾或悖於事理常情之處，且證人丙○○與被告並無
    何仇恨怨隙，其於偵查及本院審理中亦均已具結擔保其證詞
    之可信性，衡情當無甘冒偽證罪責之風險而故設虛詞攀誣構
    陷被告入罪之理，佐以本院當庭勘驗證人即告訴人與丙○○於
    案發後之對話錄音檔案，顯示證人丙○○就本案事發過程曾提
    及「喔，胸口喔」、「我知道啊！他（即被告，下略）揍你
    （即告訴人，下略）好多下，我知道啊！」、「嘿啊！吼喔
    ！他把你抓住！就把你撂倒咧！」、「嘿啊！嘿啊！我知道
    啊！我就有看到啊！我就看這樣，情況不對，夭壽啊，再這
    樣繼續打下去，會打死人喔！」、「嘿啊。我知道啦！我知
    道啦！阿你的心肝頭（即「胸部」之臺語發音）被揍這樣，
    你要去吃中藥粉！」、「他坐著，他坐著，他坐在你肚子上
    ！」、「他坐在你肚子上咧！」等語，有本院勘驗筆錄1份
    （見本院卷第70至75頁）附卷足憑，而此等對話內容亦與證
    人即告訴人及丙○○上開之證述情節相符，足徵被告確有於上
    開案發時、地徒手將告訴人撂倒在地後，跨坐於其腹部上，
    再徒手毆打其胸部，並向其恫稱：「限你今晚之前給我弄好
    ，不然我見你一次就打一次」等語。另證人丙○○雖於警詢中
    曾證稱其於案發時並沒有聽到被告對告訴人出言恐嚇等語，
    然經本院質之何以與其之後於偵查及本院審理中之證述內容
    不同，證人丙○○則答以其第一次於警詢作證時沒有想到，是
    後來才想到等語，參以證人丙○○於案發時已高齡67歲，且本
    案乃突發之單一衝突事件，發生時間甚為短暫，其亦非本案
    衝突事件之當事人，衡情自難以期待證人丙○○就本案事發過
    程之所有情節一開始均能記憶深刻而無任何錯誤，當需經其
    仔細思量、反覆回憶後，方能逐漸恢復較為正確之記憶，從
    而，證人丙○○就恐嚇部分雖有證述前後不一之情形，惟依前
    揭說明，尚無悖於事理常情，要無從憑此推翻其之後於偵查
    及本院審理中證述之可信性，附此敘明。　　　
　㈢又告訴人於案發後就醫經診斷受有胸壁及下背鈍挫傷等傷害
    一節，有霧峰澄清醫院診斷證明書1份（見偵卷第39頁）在
    卷可稽，參諸告訴人上開就醫日期即109年7月29日，距離案
    發日期即109年7月27日，僅有2日，並非距離時日甚久，且
    被告既係將告訴人撂倒在地後，並跨坐於其腹部，再徒手毆
    打其胸部，已如前述，衡情告訴人之背部應有直接撞擊地面
    ，且遭被告跨坐腹部正後方之下背部亦應有受到被告重量與
    地面夾擊之壓迫，從而，告訴人之胸部及背部（尤其是下背
    部）理應會受有傷害，而此情與上開診斷證明書所載之「胸
    壁及下背鈍挫傷」等傷害，尚無不合，足徵告訴人於案發後
    就醫經診斷受有胸壁及下背鈍挫傷等傷害，確係肇因於被告
    本案之傷害行為所致而具有相當因果關係。
　㈣綜上所述，被告上開所辯實乃臨訟飾卸之詞，委無足採，本
    案事證明確，被告上開犯行洵堪認定，應予依法論科。
三、論罪科刑：
　㈠核被告所為，係犯刑法第277條第1項之傷害罪、同法第305條
    之恐嚇危害安全罪。被告徒手將告訴人撂倒在地，並跨坐於
    其腹部，再徒手毆打其胸部等行為，係基於單一犯罪之決意
    ，於密接之時間、相同之地點為之，且侵害同一之身體法益
    ，各該行為之獨立性極為薄弱，依一般社會健全觀念，難以
    強行分開，在刑法評價上，以視為數個舉動之接續施行，合
    為包括之一行為予以評價，較為合理，應成立接續犯，僅論
    以一罪。又被告係於傷害告訴人後，始以上開方式恐嚇告訴
    人，被告顯係於完成傷害之實害行為後，復另行起意為恐嚇
    之行為，自非於恐嚇之危險行為後，提升至傷害之實害行為
    ，其所為之恐嚇行為，自無從為傷害之行為所吸收。被告所
    犯上開2罪，犯意各別，行為互殊，應予分論併罰。
　㈡爰審酌被告不思以正當管道解決糾紛，竟恣意毆打告訴人，
    致告訴人受有胸壁及下背鈍挫傷等傷害，並以言語恐嚇告訴
    人，致告訴人心生畏懼，致生危害於安全，所為應予非難；
    並考量被告犯後始終矢口否認犯行，且迄未與告訴人達成和
    解並賠償損失，犯後態度非佳；兼衡以被告本案犯罪之動機
    、目的、手段、情節、素行、所生危害及其自陳高中結業之
    智識程度、從事沖床工人工作、月收入新臺幣3萬2,000元、
    已婚、無未成年子女（見本院卷第114頁）等一切情狀，各
    量處如主文所示之刑，並均諭知易科罰金之折算標準，併審
    酌被告所犯上開各罪之犯罪類型、罪質及刑法第51條數罪併
    罰定執行刑之立法所採之限制加重原則，兼衡以各罪之犯罪
    時間間隔、整體犯行之應罰適當性及所犯各罪對於社會之整
    體危害程度等情狀，定其應執行刑並諭知易科罰金之折算標
    準如主文所示，以資懲儆。
據上論斷，應依刑事訴訟法第299條第1項前段，刑法第277條第1
項、第305條、第41條第1項前段、第51條第6款，刑法施行法第1
條之1第1項，判決如主文。
本案經檢察官屠元駿、洪淑姿提起公訴，檢察官丁○○到庭執行職
務。
中　　華　　民　　國　　110 　年　　11　　月　　12　　日
                  刑事第十六庭  審判長法  官  江彥儀
                                      法  官  吳金玫
                                      法  官  呂超群 
以上正本證明與原本無異。
如不服本判決應於收受送達後20日內向本院提出上訴書狀，並應
敘述具體理由；其未敘述上訴理由者，應於上訴期間屆滿後20日
內向本院補提理由書（均須按他造當事人之人數附繕本）「切勿
逕送上級法院」。
告訴人或被害人如不服判決，應備理由具狀向檢察官請求上訴，
上訴期間之計算，以檢察官收受判決正本之日起算。
　　　　                              書記官  鄭淑英 
中　　華　　民　　國　　110 　年　　11　　月　　12　　日
附錄法條：
刑法第277條
傷害人之身體或健康者，處5年以下有期徒刑、拘役或50萬元以
下罰金。
犯前項之罪因而致人於死者，處無期徒刑或7年以上有期徒刑；
致重傷者，處3年以上10年以下有期徒刑。
刑法第305條
以加害生命、身體、自由、名譽、財產之事恐嚇他人，致生危害
於安全者，處2年以下有期徒刑、拘役或9千元以下罰金。